【裁判字號】    98,簡上,698
【裁判日期】    980831
【裁判案由】    傷害
【裁判全文】
臺灣高雄地方法院刑事判決             98年度簡上字第698號
上  訴  人
即  被  告  甲○○
            乙○○
上列上訴人因傷害案件，不服本院高雄簡易庭民國98年6 月2 日
97年度審簡字第6675號第一審簡易判決（聲請簡易判決處刑案號
：97年度偵字第25594 號），分別提起上訴，被告2 人就被訴事
實為有罪之陳述，經本院管轄之第二審合議庭裁定以簡式審判程
序審理後，判決如下：
    主  文
上訴駁回。
甲○○、乙○○均緩刑貳年。
    事實及理由
一、本件被告甲○○、乙○○所犯係死刑、無期徒刑、最輕本刑
    為3 年以上有期徒刑以外之罪，其於本院準備程序及審理中
    均就被訴事實為有罪之陳述，經告知簡式審判程序之旨，並
    聽取其與檢察官之意見後，合議庭裁定改行簡式審判程序。
二、本案經本院審理結果，認第一審以被告2 人所為係犯刑法第
    277 條第1 項之傷害罪，並審酌被告犯後均坦承犯行，態度
    良好，且無犯罪之前科紀錄，素行尚佳，及其等犯罪之動機
    、目的、手段等一切情狀，各量處被告拘役40日，並均諭知
    易科罰金之折算標準，其認事用法均無違誤，量刑亦屬妥適
    ，應予維持，並引用第一審判決書（含聲請簡易判決處刑書
    ）記載之事實、證據及理由（如附件）。
三、被告2 人均以原審量刑過重，請求給予緩刑機會，提起上訴
    ，而未指摘原審判決有任何認事用法違背法令之處，是其上
    訴，為無理由，應予駁回。又考量被告2 人前均無何犯罪紀
    錄，且被告2 人已達成和解，有和解書附卷可稽（本院簡上
    字卷第28頁），因一時失慮致觸犯本案之罪，信其經此偵、
    審程式及刑之宣告後，應知所警惕，而無再犯之虞，本院因
    認均以暫不執行其刑為當，爰依刑法第74條第1 項第1 款之
    規定，均宣告如主文所示之緩刑期間，以啟自新。
據上論斷，應依刑事訴訟法第455 條之1 第1 項、第3 項、第36
8 條、第373 條、第364 條、第273 條之1 第1 項，刑法第74條
第1 項第1 款，判決如主文。
本案經檢察官杜妍慧到庭執行職務。
中    華    民    國    98    年    8     月    31    日
                  刑事第十六庭  審判長法  官  曾逸誠
                                      法  官  林柏壽
                                      法  官  王靖茹
以上正本證明與原本無異。
不得上訴。
中    華    民    國    98    年    8     月    31    日
                                      書記官  陳鈺甯
附錄本判決論罪之法條：
刑法第277條條第1項
傷害人之身體或健康者，處3 年以下有期徒刑、拘役或1000元以
罰金。
附件：
臺灣高雄地方法院刑事簡易判決        97年度審簡字第6675號
聲  請  人  臺灣高雄地方法院檢察署檢察官
被      告  甲○○  女  42歲（民國○○年○月○○日生）
                    身分證統一編號：Ｚ000000000號
                    住高雄縣鳳山市○○路○段151巷14號
            乙○○  男  44歲（民國○○年○月○○日生）
                    身分證統一編號：Ｚ000000000號
                    住高雄縣鳳山市○○路○段151巷10號
上列被告因傷害案件，經檢察官聲請以簡易判決處刑（97年度偵
字第25594號），本院判決如下：
    主  文
甲○○、乙○○犯傷害罪，各處拘役肆拾日，如易科罰金，均以
新臺幣壹仟元折算壹日。
    事實及理由
一、本件犯罪事實及證據，均引用檢察官聲請簡易判決處刑書所
    載（如附件）。
二、核被告甲○○及乙○○所為，均係犯刑法第277 條第1 項之
    傷害罪。爰審酌被告2 人均不思以理性和平方法解決紛爭，
    僅因細故即暴力相向致彼此受有如聲請書所載之傷害，惟念
    及其犯後均坦承犯行之態度，且前無犯罪之前科紀錄，素行
    尚佳，此有臺灣高等法院被告前案紀錄表1 份在卷可查，並
    考量其犯罪之動機、目的、手段，暨其職業、家庭經濟狀況
    及智識程度等一切情狀，分別量處如主文所示之刑，並均諭
    知易科罰金之折算標準。
三、依刑事訴訟法第449條第1項前段、第3項、第454條第2 項，
    刑法第277條第1項、第41條第1項前段，刑法施行法第1條之
    1，逕以簡易判決處刑如主文。
四、如不服本判決，得自收受送達之日起10日內，向本院提起上
    訴。
中    華    民    國    98    年    6     月    2    日
                  高雄簡易庭    法  官  陳俊宏
臺灣高雄地方法院檢察署檢察官聲請簡易判決處刑書
                                    97年度偵字第25594 號
    被      告  甲○○  女  41歲（民國○○年○月○○日生）
                        住高雄縣鳳山市○○路○段151巷14
                          號
                        國民身分證統一編號：Ｚ000000000號
                乙○○  男  44歲（民國○○年○月○○日生）
                        住高雄縣鳳山市○○路○段151巷10
                          號
                        國民身分證統一編號：Ｚ000000000號
上列被告等因傷害案件，業經偵查終結，認為宜聲請以簡易判決
處刑，茲敘述犯罪事實及證據並所犯法條如下：
         犯罪事實
一、甲○○與乙○○係鄰居，平日相處不睦。乙○○於民國97年
    4 月16日下午2 時許，在高雄縣鳳山市○○路○段151 巷10
    號屋外，持水桶作勢欲潑灑甲○○及其所有之小狗，甲○○
    持塑膠棒進入乙○○住處理論，二人因此發生爭執互相拉扯
    ，渠等二人分別基於傷害人身體之犯意，甲○○以塑膠棒毆
    打乙○○，乙○○則徒手毆打甲○○，致乙○○受有左眼眶
    及臉頰腫脹5 ×5 公分、雙前臂紅腫各約10×5 、5 ×5 公
    分、右大腿擦傷10×2 公分等傷害，甲○○則受有右大腿外
    側溢血4 ×4.5 公分、左手肘擦破傷1 ×0.2 、5 ×0.1 公
    分、右手第2 指擦破傷0.2 ×0.2 公分、左手傷膊腫脹5 ×
    3 公分等傷害。
二、案經甲○○、乙○○訴由高雄雄縣政府警察局鳳山分局報告
    報告偵辦。
        證據並所犯法條
一、上開事實，業據被告甲○○、乙○○坦承不諱，附有國軍高
    雄總醫院附設民眾診療服務處驗傷書、蔡善教診所驗傷診斷
    書在卷可憑，及塑膠棒扣案可資佐證，是渠等犯嫌均應堪認
    定。
二、核被告等所為，均係犯刑法第277 條第1 項之普通傷害罪嫌
    。
三、依刑事訴訟法第451條第1項聲請逕以簡易判決處刑。
    此  致
臺灣高雄地方法院
中    華    民    國    97    年    9     月    30    日
                              檢  察  官  葉  容  芳


司法院資訊處製作；財團法人民間司法改革基金會備份。
